【裁判字號】    98,抗,295
【裁判日期】    980409
【裁判案由】    聲請定其應執行刑
【裁判全文】
臺灣高等法院刑事裁定                   98年度抗字第295號
抗  告  人
即 受 刑人  甲○○原名邱和.
                    （現在福建連江分監執行中）
上列受刑人因定其應執行刑案件，不服台灣桃園地方法院98年度
聲字第286號，中華民國98年2月10日第一審裁定（聲請案號：台
灣桃園地方法院檢察署98年度執聲字第130 號），提起抗告，本
院裁定如下：
    主  文
原裁定撤銷。
甲○○編號一、二、三、四所示各罪所處之刑，應執行有期徒刑
拾月又拾伍日。
    理  由
一、原裁定意旨略以：茲經審酌檢察官抗告意旨指摘「受刑人就
    原裁定附表編號1、2、3 所示之罪，前曾分別經臺灣桃園地
    方法院判處有期徒刑3月、1 月又15日、6月確定，其中原裁
    定附表編號1、2所示罪，並曾經臺灣桃園地方法院以96年度
    審訴字第217號判決定其應執行有期徒刑4月，如未聲請本次
    定其應執行刑，受刑人就原裁定附表編號1、2所原定之應執
    行刑有期徒刑4月，及原裁定附表編號3所定之有期徒刑6 月
    ，合併執行僅為有期徒刑10月，乃原裁定就附表編號1、2、
    3 所示之罪定執行刑卻為有期徒刑10月又15日，已違法律秩
    序之理念及法律目的之內部性界限」等語，認抗告書內容所
    載有理由，爰依刑事訴訟法第408條第2項前段規定，撤銷本
    院於民國（下同）98年1月22日所為98年度聲字第286號裁定
    ，更為裁定。又受刑人甲○○因毒品等罪，經本院先後判處
    如附表所示之刑（如附表編號1、2所示罪刑，均經依中華民
    國96年罪犯減刑條例減刑在案），均經分別確定在案。茲檢
    察官聲請就附表編號1、2、3 所示之罪定其應執行之刑，經
    審核認聲請為正當，並定其應執行之刑為9 月又15日等語。
二、抗告意旨則以：受刑人甲○○目前在監執行之案件為施用一
    級毒品案件（97年審訴字第173號）所處有期徒刑6月，及施
    用二級毒品案件所處有期徒刑3月，所定應執行有期徒刑7月
    ；另所犯附表編號1、2所示等罪，依中華民國96年罪犯減刑
    條例減刑減刑後，定應執行有期徒刑4 月，並經執行完畢，
    原裁定就附表編號1、2、3所示之刑，定有期徒刑9月又15日
    ，惟就附表編號4所示施用二級毒品罪所處有期徒刑3月之刑
    ，未加合併處理，顯有未當云云。
三、經查，抗告人即受刑人甲○○就附表編號1、2、3、4所示之
    罪，前曾分別經臺灣桃園地方法院判處有期徒刑3月、1月又
    15日、6月、4月確定，其中附表編號1、2所示罪，並曾經臺
    灣桃園地方法院以96年度審訴字第217 號判決定其應執行有
    期徒刑4月；附表編號3、4 所示罪，則曾經臺灣桃園地方法
    院以97年度審訴字第173號判決定其應執行有期徒刑7月，亦
    有各該判決書乙份附卷可參。而受刑人所犯如附表編號3、4
    所示之罪，犯罪時間均在96年10月15日（即附表編號1、2所
    示之罪判決確定日）前，合於數罪併罰之要件，自應依刑法
    第53條規定合併定其應執行刑，且檢察官係聲請就附表編號
    1、2、3、4所示之罪定其應執行之刑，惟原裁定僅就受刑人
    所犯附表編號1、2、3 所示之罪所處之刑，定其應執行刑，
    而漏未就附表編號4 所示之罪刑，合併定其應執行刑，自有
    未當。原裁定未審酌上情，裁定為本件定應執行刑，顯有違
    誤。抗告人抗告意旨指摘及此，為有理由，自應由本院將原
    裁定撤銷，經審核檢察官聲請為正當，並更為裁定如主文第
    2項所示。至受刑人於98年2 月18日雖亦就原審98年1月22日
    所為98年度聲字第286 號之第一審裁定提出抗告書狀，然前
    開裁定已因檢察官提起抗告，而於98年2 月10日為原審撤銷
    並更為裁定在案，則原審前開98年1 月22日之原審98年度聲
    字第286 號裁定既已不復存在，受刑人亦無由對之提起抗告
    表示不服，附此敘明。
據上論斷，應依刑事訴訟法第413條，刑法第53條、第51條第5款
，裁定如主文。
中    華    民    國    98    年    4     月     9    日
                  刑事第十庭    審判長法  官 陳春秋
                                      法  官 朱光仁
                                      法  官 李春地
以上正本證明與原本無異。
不得再抗告。
                                      書記官 蘇秋
中    華    民    國    98    年    4     月    10    日


司法院資訊處製作；財團法人民間司法改革基金會備份。
